---
title: "Diputados"
---


Esta web es un pequeño boceto de cómo se mantiene hasta ahora la votación en el Congreso de la Nación respecto del proyecto de Ley Ómnibus presentado


```{r setup, include=FALSE}
knitr::opts_chunk$set(echo = FALSE, message = FALSE, warning = FALSE, error = FALSE)
```

### Cámara de Diputados dividida POR BLOQUE
```{r}
# install.packages("plyr")
# install.packages("ggthemes")
# install.packages("plotly")
# install.packages("readr")
# install.packages("readxl")
# install.packages("dplyr")
# install.packages("ggplot2")
# install.packages("geofacet")
# install.packages("data.table")
# install.packages("highcharter")
# install.packages("scales")
# install.packages("paletteer")
# install.packages("gganimate")
# install.packages("kableExtra")

library(tidyverse)
library(plyr)
library(ggparliament)
library(readxl)
library(ggthemes)
library(plotly)
library(readr)
library(dplyr)
library(ggplot2)
library(geofacet)
library(data.table)
library(highcharter)
library(scales)
library(paletteer)
library(gganimate)
library(kableExtra)

diputados_nomina_s <- read_excel("C:/Users/fefen/OneDrive/Documentos/RSTUDIO/data/DIPUTADOS/diputados_nomina_s.xlsx")

colnames(diputados_nomina_s)[1] <- "Distrito"
colnames(diputados_nomina_s)[2] <- "Nombre"
colnames(diputados_nomina_s)[3] <- "Apellido"
colnames(diputados_nomina_s)[4] <- "party_long" 

#Columna seats

diputados_nomina_s <- diputados_nomina_s %>% mutate(
     seats = case_when(
       party_long == "Unión por la Patria"        ~ "1",
       party_long == "La Libertad Avanza"        ~ "1",
       party_long == "Buenos Aires Libre"        ~ "1",
       party_long == "PRO"        ~ "1",
       party_long == "La Unión Mendocina"        ~ "1",
       party_long == "CREO"        ~ "1",
       party_long == "Avanza Libertad"        ~ "1",
       party_long == "Unión Cívica Radical"        ~ "1",
       party_long == "Hacemos Coalición Federal"        ~ "1",
       party_long == "Innovación Federal"        ~ "1",
       party_long == "Frente de Izquierda - PTS"        ~ "1",
       party_long == "Frente de Izquierda - PO"        ~ "1",
       party_long == "Producción y Trabajo"        ~ "1",
       party_long == "Por Santa Cruz"        ~ "1",
       party_long == "Independencia"        ~ "1",
       ))

diputados_nomina_s$seats <- as.double(diputados_nomina_s$seats)


#Columna colour

diputados_nomina_s <- diputados_nomina_s %>% mutate(
     colour = case_when(
       party_long == "Unión por la Patria"        ~ "#1C60FF",
       party_long == "La Libertad Avanza"        ~ "#9143a8",
       party_long == "Buenos Aires Libre"        ~ "#630080",
       party_long == "PRO"        ~ "#ffec2d",
       party_long == "La Unión Mendocina"        ~ "#581845",
       party_long == "CREO"        ~ "#a88c43",
       party_long == "Avanza Libertad"        ~ "#a58fd6",
       party_long == "Unión Cívica Radical"        ~ "#C70039",
       party_long == "Hacemos Coalición Federal"        ~ "#3adf8a",
       party_long == "Innovación Federal"        ~ "#2e1093",
       party_long == "Frente de Izquierda - PTS"        ~ "#FF0000",
       party_long == "Frente de Izquierda - PO"        ~ "#ff4747",
       party_long == "Producción y Trabajo"        ~ "#ff8221",
       party_long == "Por Santa Cruz"        ~ "#150a3e",
       party_long == "Independencia"        ~ "#3F6BA3",
       ))

#Creamos la columna orden para manifestar el orden en que deberá aparecer en el gráfico

diputados_nomina_s <- diputados_nomina_s %>% mutate(
     orden = case_when(
       party_long == "Unión por la Patria"        ~ "1",
       party_long == "La Libertad Avanza"        ~ "2",
       party_long == "Buenos Aires Libre"        ~ "3",
       party_long == "PRO"        ~ "4",
       party_long == "La Unión Mendocina"        ~ "5",
       party_long == "CREO"        ~ "6",
       party_long == "Avanza Libertad"        ~ "7",
       party_long == "Unión Cívica Radical"        ~ "8",
       party_long == "Hacemos Coalición Federal"        ~ "9",
       party_long == "Innovación Federal"        ~ "10",
       party_long == "Frente de Izquierda - PTS"        ~ "11",
       party_long == "Frente de Izquierda - PO"        ~ "12",
       party_long == "Producción y Trabajo"        ~ "13",
       party_long == "Por Santa Cruz"        ~ "14",
       party_long == "Independencia"        ~ "15",
       ))

diputados_nomina_s$orden <- as.double(diputados_nomina_s$orden)

# Ordenamos los niveles del dataset para que se replique en el gráfico

diputados_nomina_s$party_long <- factor(as.character(diputados_nomina_s$party_long), levels=c("Unión por la Patria", "La Libertad Avanza", "Buenos Aires Libre", "PRO", "La Unión Mendocina", "CREO","Avanza Libertad", "Unión Cívica Radical", "Hacemos Coalición Federal","Innovación Federal", "Frente de Izquierda - PTS", "Frente de Izquierda - PO","Producción y Trabajo", "Por Santa Cruz", "Independencia"), labels = c("Unión por la Patria", "La Libertad Avanza", "Buenos Aires Libre", "PRO", "La Unión Mendocina", "CREO","Avanza Libertad", "Unión Cívica Radical", "Hacemos Coalición Federal","Innovación Federal", "Frente de Izquierda - PTS", "Frente de Izquierda - PO","Producción y Trabajo", "Por Santa Cruz", "Independencia"))

diputados_nomina_gral <- ggparliament::parliament_data(diputados_nomina_s, #datos 
                                                       type = "semicircle", # forma del hemiciclo
                                                       parl_rows =8, # cantidad de filas
                                                       party_seats = diputados_nomina_s$seats, # número de bancas 
                                                       plot_order = diputados_nomina_s$orden) %>% #orden de partidos en hemiciclo
  mutate(colour = as.character(colour)) %>% # vector de texto para codigo HEX de colores asignados previamente
  as_tibble()

grafico_diputados_por_bloque_omnibus <- diputados_nomina_gral %>% as_tibble() %>% 
  ggplot(aes(x, y, color = party_long, text = paste0("Nombre: ", Nombre, "<br>Apellido: ", Apellido, "\n", "Distrito: ", Distrito, "\n", "Bloque: ", party_long , "\n", "Voto: ", voto_ley_omnibus))) +
  geom_parliament_seats(size = 4) + # tamaño de bancas (puntos)
  draw_majoritythreshold(n = 128, label = F, type = "semicircle", linesize = 0.5) + # dibuja el limite de mayoría 
  scale_y_continuous(labels = scales::percent) +
  scale_colour_manual(values = diputados_nomina_gral$colour, #asigno colores 
                      limits = diputados_nomina_gral$party_long)  +

  labs(title = "Honorable Cámara de Diputados de la Nación y su apoyo a la Ley Ómnibus",
       subtitle = "por bloque",
       x = "",
       y = "",
       caption = "Fuente: Cámara de Diputados de la Nación",
       colour = NULL) +
  theme_minimal() +
  theme(panel.grid = element_blank(), 
        axis.text = element_blank(),
        legend.text = element_text(size = 10),
        legend.position = c("bottom")
        )
grafico_diputados_por_bloque_omnibus

## Creamos el ggplotly ##

grafico_diputados_por_bloque_plotly_omnibus <- ggplotly(grafico_diputados_por_bloque_omnibus, tooltip = "text")%>%
  layout(title = list(text = paste0('Honorable Cámara de Diputados de la Nación y su apoyo a la Ley Ómnibus',
                                    '<br>',
                                    '<sup>',
                                    'por bloque',
                                    '</sup>')),
         legend = list(orientation = "h", x = 0, y = -0.03), 
                                           annotations = list(x = 1, 
                                                              y = -0.04,
                                                              text = "Fuente: Cámara de Diputados de la Nación",
                                                              showarrow = F,
                                                              xref='paper', yref='paper',
                                                              xanchor='right', yanchor='auto',
                                                              xshift=0, yshift=0,
                                                              font=list(size=12, color="black")))
grafico_diputados_por_bloque_plotly_omnibus

```

### Cámara de Diputados dividida POR VOTO

```{r}
#Columna seats

diputados_nomina_s <- read_excel("C:/Users/fefen/OneDrive/Documentos/RSTUDIO/data/DIPUTADOS/diputados_nomina_s.xlsx")

colnames(diputados_nomina_s)[1] <- "Distrito"
colnames(diputados_nomina_s)[2] <- "Nombre"
colnames(diputados_nomina_s)[3] <- "Apellido"
colnames(diputados_nomina_s)[4] <- "party_long"

diputados_nomina_s <- diputados_nomina_s %>% mutate(
     seats = case_when(
       voto_ley_omnibus == "A favor"        ~ "1",
       voto_ley_omnibus == "Posible a favor"        ~ "1",
       voto_ley_omnibus == "En negociación"        ~ "1",
       voto_ley_omnibus == "Indefinido"        ~ "1",
       voto_ley_omnibus == "Posible en contra"        ~ "1",
       voto_ley_omnibus == "En contra"        ~ "1",
       ))

diputados_nomina_s$seats <- as.double(diputados_nomina_s$seats)

#Columna colour

diputados_nomina_s <- diputados_nomina_s %>% mutate(
     colour = case_when(
       voto_ley_omnibus == "A favor"        ~ "#90db7d",
       voto_ley_omnibus == "Posible a favor"        ~ "#c4ffb5",
       voto_ley_omnibus == "En negociación"        ~ "#b5c4ff",
       voto_ley_omnibus == "Indefinido"        ~ "#a1a1a1",
       voto_ley_omnibus== "Posible en contra"        ~ "#f5978f",
       voto_ley_omnibus == "En contra"        ~ "#f95d50",
       ))

#Creamos la columna orden para manifestar el orden en que deberá aparecer en el gráfico

diputados_nomina_s <- diputados_nomina_s %>% mutate(
     orden = case_when(
       voto_ley_omnibus == "A favor"        ~ "1",
       voto_ley_omnibus == "Posible a favor"        ~ "2",
       voto_ley_omnibus == "En negociación"        ~ "3",
       voto_ley_omnibus == "Indefinido"        ~ "4",
       voto_ley_omnibus == "Posible en contra"        ~ "5",
       voto_ley_omnibus== "En contra"        ~ "6",
       ))

diputados_nomina_s$orden <- as.double(diputados_nomina_s$orden)


# Ordenamos los niveles del dataset para que se replique en el gráfico

diputados_nomina_s$voto_ley_omnibus <- factor(as.character(diputados_nomina_s$voto_ley_omnibus), levels=c("A favor", "Posible a favor", "En negociación", "Indefinido", "Posible en contra","En contra"), labels = c("A favor", "Posible a favor", "En negociación", "Indefinido", "Posible en contra","En contra"))

diputados_nomina_gral_voto <- ggparliament::parliament_data(diputados_nomina_s, #datos 
                                                       type = "semicircle", # forma del hemiciclo
                                                       parl_rows =8, # cantidad de filas
                                                       party_seats = diputados_nomina_s$seats, # número de bancas 
                                                       plot_order = diputados_nomina_s$orden) %>% #orden de partidos en hemiciclo
  mutate(colour = as.character(colour)) %>% # vector de texto para codigo HEX de colores asignados previamente
  as_tibble()

df_filtrado <- diputados_nomina_s %>%
  filter(voto_ley_omnibus %in% c("A favor", "Posible a favor", "En negociación", "Indefinido", "Posible en contra"))

grafico_diputados_por_voto_omnibus <- diputados_nomina_gral_voto %>% as_tibble() %>% 
  ggplot(aes(x, y, color = voto_ley_omnibus, text = paste0("Nombre: ", Nombre, "<br>Apellido: ", Apellido, "\n", "Distrito: ", Distrito, "\n", "Bloque: ", party_long , "\n", "Voto: ", voto_ley_omnibus))) +
  geom_parliament_seats(size = 4) + # tamaño de bancas (puntos)
  draw_majoritythreshold(n = 128, label = F, type = "semicircle", linesize = 0.5) + # dibuja el limite de mayoría 
  scale_y_continuous(labels = scales::percent) +
  scale_colour_manual(values = diputados_nomina_gral_voto$colour, #asigno colores 
                      limits = diputados_nomina_gral_voto$voto_ley_omnibus)  +

  labs(title = "Honorable Cámara de Diputados de la Nación y su postura frente a la Ley Ómnibus",
       subtitle = "por voto",
       x = "",
       y = "",
       caption = "Fuente: Cámara de Diputados de la Nación",
       colour = NULL) +
  theme_minimal() +
  theme(panel.grid = element_blank(), 
        axis.text = element_blank(),
        legend.text = element_text(size = 10),
        legend.position = c("bottom")
        )
grafico_diputados_por_voto_omnibus

## Creamos el ggplotly ##

grafico_diputados_por_voto_plotly_omnibus <- ggplotly(grafico_diputados_por_voto_omnibus, tooltip = "text")%>%
  layout(title = list(text = paste0('Honorable Cámara de Diputados de la Nación y su postura frente a la Ley Ómnibus',
                                    '<br>',
                                    '<sup>',
                                    'por voto',
                                    '</sup>')),
         legend = list(orientation = "h", x = 0, y = -0.03), 
                                           annotations = list(x = 1, 
                                                              y = -0.04,
                                                              text = "Fuente: Cámara de Diputados de la Nación",
                                                              showarrow = F,
                                                              xref='paper', yref='paper',
                                                              xanchor='right', yanchor='auto',
                                                              xshift=0, yshift=0,
                                                              font=list(size=12, color="black")))
grafico_diputados_por_voto_plotly_omnibus
```

### Cantidad de votos por tipo de voto
``` {r}
# Crear un resumen de la cantidad de votos por categoría
resumen_votos <- diputados_nomina_s %>%
  group_by(voto_ley_omnibus) %>%
  summarise(cantidad = n(), colour = unique(colour))

# Crear el gráfico interactivo de barras
grafico_resumen_votos_plotly <- plot_ly(resumen_votos, x = ~factor(voto_ley_omnibus, levels=c("A favor", "Posible a favor", "En negociación", "Indefinido", "Posible en contra", "En contra")), y = ~cantidad, type = 'bar', marker = list(color = resumen_votos$colour)) %>%
  layout(title = "Resumen de Votos de la Cámara de Diputados sobre la Ley Ómnibus",
         xaxis = list(title = "Voto"),
         yaxis = list(title = "Cantidad"),
         showlegend = FALSE)

# Mostrar el gráfico interactivo de barras
grafico_resumen_votos_plotly
```

## Tabla con información pública de los diputados que están a favor o indecisos de la Ley Ómnibus

``` {r}

# Display the entire dataframe as an HTML table with styling
knitr::kable(
  df_filtrado %>% select(-voto_al_dnu, -seats, -colour, -orden),
  format = "html",
  caption = "Diputados a favor o indecisos"
) %>%
  kable_styling(
    full_width = FALSE, # Allow the table to have a fixed width
    bootstrap_options = c("striped", "hover", "condensed"), # Bootstrap table options
    position = "center", # Center the table
    latex_options = c("scale_down") # Scale down for LaTeX output
  )
```

por Frankiturr0